臺灣高雄地方法院刑事判決　　　　　　 96年度訴緝字第192號
公　訴　人　臺灣高雄地方法院檢察署檢察官
被　　　告　甲○○
　　　　　　　　　　（現羈押於臺灣高雄看守所）
上列被告因毒品危害防制條例案件，經檢察官提起公訴（95年度
毒偵字第7017號），本院以簡式審判程序判決如下：
    主  文
甲○○施用第一級毒品，累犯，處有期徒刑玖月；又施用第二級
毒品，累犯，處有期徒刑肆月；應執行有期徒刑壹年。
    事  實
一、甲○○前因施用毒品案件，經台灣花蓮地方法院以90年度毒
    聲字第937 號裁定送觀察、勒戒後，因認有繼續施用毒品傾
    向，該院再以91年度毒聲字第39號裁定令入戒治處所施以強
    制戒治，以91年度毒聲字第624 號裁定停止戒治，所餘戒治
    期間付保護管束，於民國92年2 月7 日保護管束期滿，經檢
    察官為不起訴處分確定；又因施用第一、二級毒品及公共危
    險案件，前者經本院以93年度訴字第1543號判處有期徒刑9
    月、3 月，定應執行有期徒刑10月確定，後者經本院以94年
    度交簡字第1087號判處有期徒刑6 月確定，嗣各罪經裁定應
    執行有期徒刑1 年3 月，於95年1 月6 日縮刑期滿執行完畢
    。詎仍不知悔改，未戒除毒癮，於前述強制戒治執行完畢釋
    放後5 年內，基於施用第一級毒品海洛因、第二級毒品甲基
    安非他命之犯意，於95年8 月2 日17時58分許為警採尿回溯
    24小時內之某時，在不詳地點，施用第一級毒品海洛因、第
    二級毒品甲基安非他命各1 次，嗣為警於同日15時50分許，
    在高雄市○○區○○路與文橫路口「群益洗車場」內查獲。
二、案經高雄市政府警察局移送臺灣高雄地方法院檢察署檢察官
    偵查起訴。
    理  由
一、被告甲○○所犯係死刑、無期徒刑、最輕本刑為3 年以上有
    期徒刑以外之罪，其於準備程序中就前揭被訴事實為有罪之
    陳述，經受命法官告知簡式審判程序之旨，並聽取其與公訴
    人之意見後，本院合議庭裁定由受命法官獨任進行審判程序
    ，合先敘明。
二、上揭事實，業據被告於本院審理時坦承不諱，且被告為警查
    獲所採之尿液，經送高雄市立凱旋醫院檢驗結果，確呈嗎啡
    及甲基安非他命陽性反應，有該醫院95年8 月14日編號A000
    00000 號濫用藥物尿液檢驗報告、尿液採證代碼對照表各1
    紙附卷可稽，足徵被告之自白與事實相符，堪以採信。是本
    案事證明確，被告施用第一級毒品海洛因、第二級毒品甲基
    安非他命之犯行，洵堪認定。
三、按觀察、勒戒或強制戒治執行完畢釋放後，5 年內再犯毒品
    危害防制條例第10條施用毒品之罪者，應依法追訴，毒品危
    害防制條例第23條第2 項定有明文。被告前因施用毒品案件
    ，經如前揭事實欄所載送強制戒治，於92年2 月7 日期滿執
    行完畢等情，有本院院內索引卡紀錄表、臺灣高等法院被告
    前案紀錄表各1 份在卷可憑，被告於前述強制戒治執行完畢
    後5 年內，再犯本件施用第一級、第二級毒品之罪，參照上
    開規定，自應予追訴、處罰。
四、核被告所為，係犯毒品危害防制條例第10條第1 項之施用第
    一級毒品罪、同條第2 項之施用第二級毒品罪。其持有第一
    級、第二級毒品之低度行為，各為其施用之高度行為所吸收
    ，不另論罪。其所犯上開2 罪間，犯意各別，行為獨立，應
    予分論併罰。又被告有如前開事實欄所載之犯罪科刑紀錄，
    於95年1 月6 日執行完畢等情，有上開被告前案紀錄表可稽
    ，其於刑之執行完畢後，5 年內再故意犯本件有期徒刑以上
    之罪，為累犯，應各加重其刑。爰審酌被告前因施用毒品案
    件，經施以強制戒治後，仍再犯本件施用毒品之罪，足見其
    戒絕毒癮之意志不堅，本不宜寬貸，惟念其犯後坦承犯行，
    態度良好，及施用毒品乃戕害自身健康，尚未直接危害他人
    ，反社會性不高等一切情狀，分別量處如主文所示之刑，並
    定應執行刑，以資懲儆。再被告犯罪時間雖在96年4 月24日
    之前，惟被告前因合法傳拘未到，經本院於96年3 月9 日予
    以通緝，迄至96年10月2 日為警緝獲，並非自動歸案，有本
    院通緝書、內政部警政署花蓮港務警察局通緝案件移送書可
    按，依中華民國96年罪犯減刑條例第5 條規定，不得減刑，
    附此說明。
五、檢察官移送併辦（96年度毒偵字第114 、919 、2893號）意
    旨略以：被告分別於95年12月10日10時許、18時20分許回溯
    24小時內之某時許，施用第一級毒品海洛因、第二級毒品甲
    基安非他命各1 次；於96年1 月7 日14時5 分許，施用第一
    級毒品海洛因1 次；於同年1 月6 日21時40分許回溯24小時
    內之某時，施用第一級毒品海洛因、第二級毒品甲基安非他
    命各1 次，認與本件起訴施用第一級、第二級毒品之犯行，
    有集合犯或接續犯之實質上一罪關係。惟查，參照最高法院
    96年度第9 次刑事庭會議決議內容，其認毒品危害防制條例
    第10條第1 項、第2 項施用毒品罪之構成要件，立法者並未
    預定必有數個同種類行為而反覆實行之規範意涵，非屬集合
    犯之罪，且行為人各次施用毒品之行為，均係為滿足各該次
    之毒癮，於滿足毒癮後，該次行為即已完成，各次行為各具
    獨立性，前後次施用毒品行為間，並無密切不可分之關係，
    亦非接續犯，是刑法修正施行後，多次施用毒品之犯行，應
    採一罪一罰，始符立法本旨。從而，併辦意旨以被告數次施
    用毒品犯行構成集合犯或接續犯為由，請求本院併予審判，
    即非可採，此併辦部分，本院無從予以審究，爰退由檢察官
    另行依法處理，併此敘明。
據上論斷，應依刑事訴訟法第299 條第1 項前段、第273 條之1
第1 項，毒品危害防制條例第10條第1 項、第2 項，刑法第11條
前段、第47條第1 項、第51條第5 款，判決如主文。
本案經檢察官乙○○到庭執行職務。
中　　華　　民　　國　　96　　年　　11　　月　　20　　日
                  刑事第十六庭  法　官  周宛瑩
以上正本證明與原本無異。
如不服本判決，應於判決送達後10日內，向本院提出上訴狀。
中　　華　　民　　國　　96　　年　　11　　月　　20　　日
                                書記官  彭帥雄
附錄論罪法條：
毒品危害防制條例第10條
施用第一級毒品者，處6 月以上5 年以下有期徒刑。
施用第二級毒品者，處3 年以下有期徒刑。
